臺北高等行政法院裁定　　　　　　　　　　　　　　　九十年度訴字第六二四五號
　　原　　　告　保泰建設股份有限公司
　　代　表　人　甲○○清算人.
　　訴訟代理人　蘇家海（會計師）
　　被　　　告　財政部台北市國稅局
　　代　表　人　張盛和（局長）
　　訴訟代理人　丙○○
　　　　　　　　丁○○
右當事人間因營利事業所得稅事件，原告不服財政部中華民國八十九年十月二十三日
台財訴第0000000000號訴願決定，提起行政訴訟，本院裁定如左：
    主  文
原告之訴駁回。
訴訟費用由原告負擔。
    理  由
一按撤銷訴訟之提起，應於訴願決定書送達後二個月之不變期間內為之，此為行政訴
  訟法第一百零六條第一項前段所明定。
二經查，原告於民國（以下同）八十五年八月二十八日經股東會決議解散，並選任其
  董事長甲○○為清算人，並於八十五年九月三日向台北市政府建設局申請解散登記
  ，該局認符合規定，以八十五年九月四日建一字第八五三三五七四八號函：「應予
  照准」在案，公司所在地為設立在當時之「台北市中山區○○○路○段九八號五樓
  」，且迄未變更之事實，有本院依職權向台北市政府設局調閱之原告登記案卷乙宗
  可按。又原告不服被告八十七年十二月三十一日財北國稅法字第八七○五三二一
  五號復查決定書，於八十八年三月二日向財政部提起訴願時，雖陳明「通訊地址：
  台北市○○○路○段一號十一樓之二」，但依原告九十年九月十四日（收文日期）
  函財政部之說明記載：「‧‧‧原訴願申請時所書通訊地址，係訴願人八十五年度
  營利事業所得稅委任簽證申報誠和聯合會計師事務所之登記地址，該會計師事務所
  因租約到期，已於八十八年十一月遷離該址，‧‧‧。」等語，亦有上開函影本附
  訴願卷可按。另原告自八十八年十一月起至本件訴願決定作成之日八十九年十月二
  十三日止，並未曾向財政部陳報誠和聯合會計師事務所遷離之新址，而財政部於向
  原告登記之所在地「台北市中山區○○○路○段九八號五樓」送達之八十九年十月
  二十三日台財訴第0000000000號訴願決定，業經合榮大樓管理委員會所
  聘之信義保全公司保全員乙○○（已於九十一年五月一日辭職）於八十九年十二月
  二日簽收在案，此並有蓋有該址合榮大樓管理委員會收件章及經乙○○簽名之掛號
  郵件回執附訴願卷及該委員會九十一年五月六日合榮字第○○一號函附本院卷可按
  。
三次查，前述事實，再參諸證人乙○○於本院準備程序中結證稱：「（台北市○○○
  路○段九十八號）五樓在四、五個月前才全部搬空，現在仍空著沒有人住，之前裡
  面有好幾家公司，該公司小姐、老板我都認識，但是我叫不出他們的名字。（問：
  這兩份訴願決定書收受後有無轉交予保泰公司？）因時間太久記不得了，但平常我
  在十一時以前收到掛號信後會登簿，登到約十一時三十分至十二時左右，再將掛號
  信放在櫃台依樓層順序放好，收件人會在簽收簿簽名後將掛號信拿走，每層樓每天
  都會有人收信，保泰公司也是，總共有二十家，平均每天約有二百件掛號信，下午
  三時以前大概掛號信都會全部取走，如果沒有拿，下午三時以後，我會送上樓給客
  戶。因去年納莉颱風水災將放在地下室的簽收簿及衣服淹滅，我全部丟棄了，照道
  理講都有轉交出去，每天有那麼多掛號信，不可能獨獨保泰公司的掛號信沒有收到
  ，‧‧‧。（問：到你離職前有無送不出去的信件？）沒有。‧‧‧（問：保泰公
  司的信件有無退回？）這麼久了我也不曉得。與保泰公司一起的還有三、四家公司
  ，後來搬出後分別有內湖路、信義路等地址叫我把信件轉過去。」等語，依訴願法
  第四十七條第三項準用行政訴訟法第七十一條第二項及第七十二條規定，送達訴願
  文書於法人營業所之接收件人員，視為同法第七十二條第一項之受雇人，已發生合
  法送達之效力。是本件足認原告業於八十九年十二月二日收受訴願決定書。原告雖
  於九十年九月十四日函財政部稱其迄未收到訴願決定等語，並另行於九十年十月二
  日委由訴外人高繼雄親自前往財政部領取，此並不影響業已於八十九年十二月二日
  合法送達訴願決定書之效力。又原告雖於八十八年六月十一日另行提出委任書於訴
  願機關，姑不論其委任「誠和聯合會計師事務所」為受任人，是否發生委任之效力
  外，該事務所業於八十八年十一月遷離，已如前述，並參訴願法第四十六條規定，
  即使有訴願代理人，訴願機關亦得逕行送達於訴願人，故本件訴願決定，財政部未
  向該事務所為送達，尚不構成阻卻上述合法送達之事由。末查，依公司法第三百三
  十四條準用同法第八十四條第二項前段規定，清算人有代表公司為訴訟上或訴訟外
  一切行為之權，即公司清算時，清算人即為公司之代表人，該送達於公司之文書，
  當然送達於其代表人，此觀訴願決定書、送達證書均具明甲○○為其代表人（其提
  起訴願，亦於當事人自書為代表人），顯見本件訴願文書之送達與財政部八十三年
  十二月二日台財稅第八三一六二四一八四號函，尚無衝突，併此敘明。
四綜上所述，計原告提起行政訴訟之期間，應自八十九年十二月三日起算，原告設於
  台北市，無庸扣除在途期間，至九十年二月二日（週五）即已屆滿。原告遲至九十
  年十一月二日始向本院提起行政訴訟，此有本院加蓋於訴狀上收文戳記所載日期可
  考，已逾法定不變期間。其提起本件訴訟依首開法條規定，顯非合法，應予駁回。
  原告之訴既不合法，則兩造實體上之主張，即無庸審酌，併此敘明。
五依行政訴訟法第一百零七條第一項第六款、第一百零四條、民事訴訟法第九十五條
  、第七十八條，裁定如主文。
中　　華　　民　　國　　九十一　　　年　　　五　　　　月　　三十一　　　日
                 臺 北 高 等 行 政 法 院   第 二 庭
                                審 判 長 法  官 王立杰
                                         法  官 黃本仁
                                         法  官 陳雅香
右為正本係照原本做成。
如不服本裁定，應於送達後十日內，向本院提出抗告狀（須按他造人數附繕本）。
中　　華　　民　　國　　　九十一　　年　　　六　　　　月　　　三　　　　日
                                     法院書記官 鄭聚恩
